臺灣屏東地方法院民事判決
110年度婚字第148號
原      告  乙○○  

訴訟代理人  鄭楓丹律師
被      告  甲○○  

上列當事人間請求離婚事件，本院於民國111年2月18日言詞辯論
終結，判決如下：
    主    文
准原告與被告離婚。
訴訟費用由被告負擔。
    事實及理由
一、本件被告經合法通知，並未於言詞辯論期日到場，其雖來狀
    稱：「長輩們安排家族旅遊，無法有證人出席，請准許請假
    再安排時間」云云，但家族旅遊並非是其不到場之正當理由
    ，核無家事事件法第51條準用民事訴訟法第386條各款所列
    情形之一，爰依原告之聲請，由其一造辯論而為判決。
二、原告主張：兩造於民國103年6月18日結婚，婚後同住在屏東
    縣○○鎮○○路00巷00弄00號的自有房屋。兩造婚後幾乎沒有性
    生活，至今無子，並且因諸多生活習慣、財務觀念之差異，
    導致夫妻感情不融洽，被告習以冷戰方式對待兩造間之爭執
    ，不願理性溝通，被告失業數月之情況下，竟獨自報名日本
    滑雪團，伊甚至要經旁人告知，方知被告出國遊玩。被告於
    107年5月1日更未經溝通自行離家，亦不告知在何處工作，
    所飼養之寵物貓亦留給伊照顧，完全不支付照顧費用，深感
    被遺棄，被告顯然惡意遺棄他方在繼續狀態中。兩造分居期
    間，被告又於107年12月趁伊不注意，回家取走兩造結婚的
    金銀首飾珠寶以及恆春的房地契，致伊只好備案申請補發房
    地契，結婚金飾具有紀念價值，被告此舉已動搖兩造情感基
    礎，每每要與被告好好溝通婚姻，被告總以伊有小三，想要
    自殺等語，拒絕善意溝通，兩造關係進入死胡同，難以維持
    婚姻關係，分居將近4年，徒有夫妻之名而無夫妻之實，婚
    姻破綻再難修復，為此依民法第1052條第1項第5款及同條第
    2項規定，請求判准兩造離婚等語。並聲明：准原告與被告
    離婚。
三、被告經合法通知，雖未於言詞辯論期日到場，惟以書面陳述
    ：伊是因經濟因素北上就職，原告單方面提出離婚之要求，
    雙方約定兩個月內積極改善彼此關係，但原告口頭敷衍，並
    未有積極作為，並更換家中鑰匙致伊無法返家。婚前口頭約
    定原告負擔房貸，婚後房屋登記為兩造共有，是原告遲遲不
    願辦理登記。伊每月薪資支付生活開銷，所剩無幾，在生活
    及經濟壓力下，難以想像生育孩子，月事混亂，無力面對原
    告求歡，但總盼著否極泰來的日子。原告時常購買物品贈送
    女性友人，被發現就惱羞成怒，原告並有言語暴力，不願溝
    通，伊係為生育孩子，北上求職，並未遺棄原告，兩造婚姻
    亦無重大事由不能維持等語，資為抗辨。並聲明：原告之訴
    駁回。
四、按有難以維持婚姻之重大事由者，雖不符合民法第1052條第
    1項之原因，夫妻之一方仍得請求離婚。但其事由應由夫妻
    一方負責者，僅他方得請求離婚，民法第1052條第2項定有
    明文。關於是否為難以維持婚姻之重大事由，其判斷標準為
    婚姻是否已生破綻而無回復之希望；而婚姻是否已生破綻無
    回復之希望，則應依客觀的標準，即難以維持婚姻之事實，
    是否已達於倘處於同一境況，任何人均將喪失維持婚姻意欲
    之程度而定（最高法院87年度台上字1304號判決參照）。
五、經查，原告上開主張，業據其提出戶口名簿、對話截圖、存
    證信函、國民年金繳款單等件為證(見卷第23至43頁；第129
    至135頁；第177至185頁)，據兩造對話紀錄(以下節略)以：
    「譚：我不要跟妳吵，就像除了剛剛以外我從沒說過妳是不
    是找小王。這行房等了4年，從結婚到現在」、「尹：沒有
    這麼久吧。中間也還是有的」、「譚：我已經不稀罕了，雖
    然還是感謝妳」(見卷第140頁)…「譚：妳不回應我要報警了
    喔。家裡的金飾都不見了」、「尹：我只帶走婚戒」…「譚
    ：妳的金飾先還來不然我會報警」、「尹：我只帶走婚戒，
    其他的在9年日子維持生活都變現了」(見卷第147至148頁)
    ，足見原告主張兩造婚後性生活不協調，被告離家並且取走
    結婚金飾之情節，所言不虛。被告雖稱原告時常購買物品贈
    送女性友人，並有言語暴力，其為生育，北上求職云云，並
    提出對話截圖為憑(見卷第193至197頁)，惟兩造對話略以：
    「尹：你訂的毛巾是要送女生的吧…」、「譚：妳還在跟我
    提毛巾整天懷疑我找小三。日子怎過呀」，並不足以證明被
    告受到暴力相待，抑或原告當真背叛婚姻。則被告主張其離
    家係因不堪共同生活云云，自難遽信。再查，據證人即原告
    之母林塗粉證稱：「被告護理系考不上護理師，做事做不好
    ，常常要原告貸款給她花用，夫妻感情愈來愈不好，被告有
    說要去臺北受訓4個月，然後回來恆春就可以使用手機工作
    了，但是我從來沒有聽過有這種工作，被告連家庭主婦都做
    不好。我去他們家的時候，被告還不准我進去廚房，這間房
    子還是我拿養老金300萬元給原告去買房子，被告居然講說
    是他們的房子。婆媳爭吵的時候，原告聽了很傷心說要潛水
    潛到印度，自此以後我有7個月沒有去他們家。被告常常兇
    原告，以前房子經營民宿，有協調由被告清潔，但是被告沒
    有去收拾。後來原告有打電話給我，講說要我不能生氣，安
    撫我，說是被告回來把家裡的金子都拿走了。被告離家2個
    月的時候，我有問原告說房地契在哪裡，原告去找了之後才
    發現房地契不見了，原告去重新申請，然後把房地契交給我
    保管。黃金跟項鍊都是我父親跟我丈夫給我的，我想說原告
    要娶妻就給他金子作為傳承，我也有拿26萬元給被告家，金
    子後來被被告賣掉了」等語(見卷第169至171頁)，可見兩造
    對於家庭財務規劃，缺乏共識，影響夫妻感情，房屋誰屬，
    衍生婆媳爭吵，乃至於生兒育女，觀念亦無交集，以致夫妻
    性生活不協調，終至被告離家之結果，堪認婚姻破綻，油然
    而生。兩造分居期間，對話紀錄略以：「尹：你有交往的對
    象是嗎？」、「譚：那有什麼說好。沒有。我會在離婚之後
    才會找對象」、「尹：所以就是說你已經有目標了？所以才
    要逼我？」、「譚：沒有。只是不想繼續痛苦」…「尹：所
    以就是要逼我？逼死我了你就會開心了嗎？」、「譚：彼此
    不相容沒有誰逼誰是妳直逼我」…「尹：你就是要逼死我你
    才會開心，才能去牽別人的手嗎。我會成全你。這樣你就開
    心了吧」、「譚：妳真要尋死也是妳自己的意願。我沒有逼
    妳。妳不要拿這個威脅我」(見卷第154至156頁)，足見兩造
    間已無良好之聯繫及互動，難期維持和諧之家庭生活，分居
    近4年，雙方亦均無任何修復夫妻關係之實際作為，消磨夫
    妻情分，被告又取走具有紀念價值的結婚金飾，加劇動搖兩
    造婚姻之誠摰相愛、互信互諒之基礎，是兩造間雖仍有婚姻
    之形式，然已無婚姻之實質，若強求兩造繼續維持婚姻，徒
    增兩造身心煎熬、痛苦及憤怒之累積。基此，兩造婚姻已滋
    生破綻，並達於倘處於同一境況，任何人均將喪失維持婚姻
    意欲之程度，堪認兩造婚姻有難以維持之重大事由，而被告
    離家在先，又取走結婚金飾，可責程度較重。從而，原告依
    民法第1052條第2項規定，訴請離婚，即屬有據。
六、綜上，兩造婚姻有難以維持之重大事由，且可歸責於被告。
    從而，原告依民法第1052條第2項規定，訴請離婚，為有理
    由，應予准許。至原告併依同法第1052條第1項第5款規定請
    求離婚，乃訴之競合合併，已毋庸審酌，附此敘明。
七、訴訟費用負擔之依據：家事事件法第51條，民事訴訟法第78
    條。　　　　
中　　華　　民　　國　　111 　年　　3 　　月　　4 　　日
                   家事法庭     法  官　陳威宏
以上正本係照原本作成。
如對本判決上訴，須於判決送達後20日之不變期間內，向本院提
出上訴狀。
中　　華　　民　　國　　111 　年　　3 　　月　　4 　　日
                                書記官　鄭珮瑩